【裁判字號】    94,上易,2207
【裁判日期】    950126
【裁判案由】    侵占
【裁判全文】
臺灣高等法院刑事判決                94年度上易字第2207號
    上  訴  人
    即  被  告  甲○○
上列上訴人因侵占案件，不服臺灣士林地方法院94年度易字第63
4號，中華民國94年10月26日第一審判決（ 起訴案號：臺灣士林
地方法院檢察署94年度偵字第354號），提起上訴， 本院判決如
下：
    主  文
上訴駁回。
    事  實
一、甲○○自民國92年6月起至93年6月止，受僱於宏國保全股份
    有限公司（以下稱簡宏國公司），擔任該公司勤務管理、人
    員調度，以及代宏國公司向位於台北縣汐止市○○路「萬事
    ok社區」收取社區服務費之工作。甲○○於任職期間之92年
    10月間起至93年1月10日止， 竟意圖為自己不法所有之概括
    犯意，在台北縣汐止市，先後將萬事ok社區總幹事簡光雄為
    繳納予宏國公司，而交其代收之社區服務費，時間分別是92
    年10月30日之新台幣（下同）6萬元、92年11月27日之18萬5
    千元、92年12月2日之13萬元、93年1月9日之31萬5千元、93
    年1月30日之31萬5千元，合計100萬5千元之款項，先後多次
    易持有為所有，予以挪用而侵占入己。
二、案經宏國公司訴由臺北縣政府警察局汐止分局移送臺灣士林
    地方法院檢察署檢察官偵查起訴。
    理  由
一、右揭事實業據被告於偵查、原審審理中及本院審理時均供認
    不諱，復有告訴人代理人彭正雄之指訴及證人簡光雄於警訊
    中證述在卷，並有被告之承諾書、宏國公司之員工履歷表、
    、虧空公款明細表及被告簽收之收款證明各一份在偵查卷內
    可參，本件被告業務侵占犯行事證明確，堪以認定。
二、核被告所為，係犯刑法第336條第2項之業務侵占罪。其先後
    多次業務侵占行為，時間緊接，犯罪構成要件相同，顯係基
    於概括犯意而為，應依連續犯規定以一罪論，並加重其刑。
三、原審因認被告罪證明確，引用刑法第56條、第336條第2項，
    罰金罰鍰提高標準條例第1條前段之規定， 並審酌被告因個
    人投資虧損而為本件犯行，多次侵占之款項共計100萬5千元
    ，僅償還少部分金額，犯罪後坦承犯行態度尚稱良好等情，
    量處有期徒刑十月。核其認事用法，並無不合，量刑亦稱妥
    適，上訴人即被告上訴意旨請求從輕量刑，惟查以被告上訴
    後亦未與告訴人達成任何和解，求得告訴人的原諒，此經告
    訴代理人乙○○於本院準備程序中所陳明，並無新生從輕量
    處之事由，其上訴並無理由，應予駁回。
據上論斷，應依刑事訴訟法第368條，判決如主文。
本案經檢察官周誠南到庭執行職務。
中    華    民    國    95    年    1    月    26     日
                  刑事第７庭    審判長法  官  蔡秀雄
                                      法  官  蔡光治
                                      法  官  周煙平
以上正本證明與原本無異。
不得上訴。
                                      書記官  蕭麗珍
中    華    民    國    95    年    1     月    26    日
附錄：本案論罪科刑法條全文
中華民國刑法第336條第2項
對於公務上或因公益所持有之物，犯前條第 1 項之罪者，處一年
以上七年以下有期徒刑，得併科 5000 元以下罰金。
對於業務上所持有之物，犯前條第 1 項之罪者，處六月以上五年
以下有期徒刑，得併科 3000 元以下罰金。
前二項之未遂犯罰之。


司法院資訊處製作；財團法人民間司法改革基金會備份。
